臺灣高等法院臺南分院刑事判決　九十六年度上易字第六七二號
上訴人
即被告　甲○○
上列上訴人因竊盜案件，不服臺灣臺南地方法院九十六年度易字
第九三七號中華民國九十六年九月十九日第一審判決（起訴案號
：臺灣臺南地方法院檢察署九十六年度偵字第七三八六號），提
起上訴，本院判決如下：
    主    文
上訴駁回。
    事    實
一、甲○○於民國（下同）九十五年三、四月間至九十六年初，
    在臺南市○○路慈濟完全中學建築工地內進行施工，而於九
    十六年四月初完成施作部分，逐步撤離工地。九十六年四月
    四日下午一時許，甲○○與吊車司機施新恩前往工地清除並
    運出已使用完畢之建築模板、木條等材料時，明知自工地拆
    卸下之材料包含乙○○所有之鐵角材若干支，仍意圖為自己
    不法之所有，指揮不知情之施新恩將該鐵角材吊上其所駕駛
    之車號０四七－ＱＫ號大貨車，並將前開施工材料運至臺南
    市○○區○○路一一五巷十七號對面空地堆放。同月九日上
    午，甲○○再度與吊車司機江銘祥，前往上揭慈濟完全中學
    載運施工材料，明知所拆下之材料包含乙○○所有之鐵角材
    ，又另行起意，基於為自己不法所有之意圖，指揮不知情之
    江銘祥將乙○○所有之鐵角材若干支載往前述慶安路空地堆
    放。乙○○因已發覺鐵角材減少，乃僱用陳淯路在工地看守
    ，而於九十六年四月九日發覺江銘祥載運鐵角材前往上開慶
    安路空地堆放之事，乃報警前往而當場查獲，並扣得乙○○
    所有之鐵角材八十支（每支長二．五公尺，寬二吋，總值約
    新臺幣二十萬元）。
二、案經臺南市警察局第四分局報告臺灣臺南地方法院檢察署檢
    察官偵查起訴。
    理    由
一、訊據上訴人即被告矢口否認有竊盜犯行，辯稱：伊無竊取乙
    ○○鐵角材之意思，係載東西時，滲有乙○○之鐵角材云云
    。
二、經查：
(一)被告指揮施新恩、江銘祥將乙○○所有之鐵角材載運至臺南
    市○○區○○路空地堆放，並為陳淯路帶同員警前往查獲，
    扣得鐵角材八十支等情，已據證人乙○○於警詢、偵查中指
    述甚明，並為證人陳淯路、施新恩、江銘祥於偵查中所為證
    述明確，被告亦坦承於載運時即知材料中包含乙○○所有之
    鐵角材，且指揮施新恩、江銘祥載運乙○○所有之鐵角材前
    往臺南市○○區○○路一一五巷十七號對面空地推放等事，
    復有臺南市警察局第四分局扣押筆錄、扣押物品目錄表、贓
    物保管單、現場照片、物品放行條等附卷可稽，被告自白堪
    信為真實。
(二)被告雖否認有不法所有意圖。惟被告於警詢、偵查中及原審
    審理時，均供陳於載運之時，即知有乙○○之鐵角材在其中
    等詞，且被告於搬運時，卻未告知乙○○方面之人員，又被
    告於九十六年四月四日載運部分鐵角材至臺南市○○區○○
    路空地堆放後，並未進行整理或嘗試通知乙○○或其他人，
    為被告陳明在卷，足見被告取得乙○○所有之鐵角材後，並
    無使所有人知悉或進行歸還之積極意圖與行為。被告既已知
    悉鐵角材為乙○○所有，仍未通知乙○○或管控工地物資進
    出之新亞公司人員，逕行將之載運前往自己所管領之空地堆
    放，事後復無積極通知乙○○或歸還鐵角材之行為，被告對
    於未經同意而擅取他人物品，顯然抱持漫不在乎之態度，堪
    認被告對於持有乙○○所有之鐵角材，並不違背其本意，被
    告之不法所有意圖，已可認定。
三、核被告所為，係犯刑法第三百二十條第一項竊盜罪。被告利
    用不知情之施新恩、江銘祥載運竊取鐵角材，為間接正犯。
    又被告先後二次犯行，顯均係發覺有乙○○鐵角材時，始起
    意為之，應個別論罪而併合處罰。原審審酌被告利用撤離施
    工材料之機會，夾帶竊取他人所有之鐵角材之犯罪手段，侵
    害乙○○之所有權；所竊得之鐵角材價值約二十萬元，經濟
    價值不低，及犯罪後之態度等一切情狀，適用中華民國九十
　　六年罪犯減刑條例第二條第一項第三款、第七條、第十條第
  　一項，刑法第三百二十條第一項、第五十一條第五款，刑法
    施行法第一條之一第一項、第二項前段，分別量處二次竊盜
    罪各有期徒刑三月。並以被告犯罪時間在九十六年四月二十
    四日以前，合於中華民國九十六年罪犯減刑條例第二條第一
    項第三款所定之減刑條件，諭知各減為有期徒刑一月又十五
    日，再定執行刑為有期徒刑二月又十五日，並均諭知如易科
    罰金以新臺幣一千元折算一日，以資懲儆。本院經核原判決
    認事用法，均無不合，量刑亦屬妥適。被告上訴否認犯罪，
    指摘原判決不當，為無理由，應予駁回。
四、據上論斷，應依刑事訴訟法第三百六十八條，判決如主文。
本案經檢察官郭珍妮到庭執行職務。
中　　華　　民　　國　　96　　年　  12    月　　19  　日
　　　　            刑事第一庭審判長法官　黃　崑　宗
        　　　　                    法官　王　明　宏
                　　　　            法官　蔡　長　林
以上正本證明與原本無異。
不得上訴。
　　　　　　　　　　　　　　　　　書記官　李　培　薇
中　　華　　民　　國　　96　　年　　12　　月　　20　　日
附錄本案論罪科刑法條全文：
刑法第三百二十條第一項：
　意圖為自己或第三人不法之所有，而竊取他人之動產者，為竊
盜罪，處五年以下有期徒刑、拘役或五百元以下罰金。
